臺灣臺南地方法院刑事附帶民事訴訟判決
111年度附民字第167號
原     告    羅品菁
被     告    林夏吟

上列被告因洗錢防制法等案件（本院111年度金訴字第88號），
經原告提起附帶民事訴訟，請求損害賠償，本院於民國111年3月
29日辯論終結，判決如下：
    主  文
被告應給付原告新臺幣伍拾萬元，及自民國一百一十一年三月八
日起至清償日止，按週年利率百分之五計算之利息。
原告其餘之訴駁回。
本判決原告勝訴部分得假執行。
原告其餘假執行之聲請駁回。
    事實及理由
一、按訴狀送達後，原告不得將原訴變更或追加他訴，但請求之
    基礎事實同一、不甚礙被告之防禦及訴訟之終結者，不在此
    限，民事訴訟法第255條第1項第2、7款定有明文。本件原告
    起訴時之聲明原為「被告應給付原告新臺幣（下同）50萬元
    ，及自起訴狀繕本送達翌日起至清償日止，按週年利率百分
    之5計算之利息」，嗣於本院審理時，主張其另受有往返開
    庭所生交通費共8600元之損失，將請求損害賠償金額50萬元
    ，變更為50萬8600元，核與前揭規定相符，應予准許。
二、原告起訴主張：被告將自身住處地址提供予詐欺集團成員「
    I God I trust」，並擔任取款車手，在收到原告寄送之郵
    政匯票後，分別於民國110年9月17日、同年月28日，依指示
    兌領匯票金額新臺幣（下同）30萬元、20萬元（合計50萬元
    ），再購買比特幣存入詐欺集團指定之地址，因此涉嫌詐欺
    取財、洗錢等罪，業據檢察官提起公訴在案（臺灣臺南地方
    檢察署110年度偵字第26083號)；原告另因本案出庭2次，每
    次交通費用4300元，受有計8600元之損失，爰依侵權行為之
    法律關係，提起本件刑事附帶民事訴訟，請求損害賠償。並
    聲明：
  ⑴被告應給付原告50萬8600元，及自起訴狀繕本送達翌日起至
    清償日止，按年利率5％計算之利息。
  ⑵前項判決請准供擔保宣告假執行。
  ⑶訴訟費用由被告負擔。 　　
三、被告答辯：我現在沒錢，「I God I trust」說他回台灣會
    把錢還給被害人，叫我不用賠等語。並聲明：原告之訴駁回
    。
四、本院得心證之理由
（一）按附帶民事訴訟之判決，應以刑事訴訟判決所認定之事實
      為據；就刑事訴訟所調查之證據，視為就民事訴訟亦經調
      查，刑事訴訟法第500條前段、第499條第1項分別定有明
      文。查：原告主張之事實，業經本院111年度金訴字第88
      號刑事判決認定事證明確，認被告共同犯刑法第339條第1
      項詐欺取財罪、洗錢防制法第14條第1項洗錢罪，依想像
      競合犯規定，從重論以洗錢罪，判處被告有期徒刑6月、
      併科罰金2萬元在案，是堪信原告之主張為真實。
（二）民法第184條第1項前段、第185條第1項分別規定「因故意
      或過失，不法侵害他人之權利者，負損害賠償責任。」、
      「數人共同不法侵害他人之權利者，連帶負損害賠償責任
      。不能知其中孰為加害人者，亦同。」本件原告主張因被
      告參與詐欺取財及洗錢犯罪，致其受有郵政匯票金額合計
      50萬元之損害一情，堪信為真實，已如前述，是原告依侵
      權行為之法律關係，請求被告賠償財產上損害50萬元，即
      屬有據。
（三）至原告另主張其受有往返開庭所生交通費共8600元之損失
      部分，乃屬訴訟成本，並非「損害」，與被告之侵權行為
      並無相當因果關係可言，原告將此部分併入侵權行為所受
      損害之請求範圍，尚屬無據，不應准許。
（四）又給付無確定期限者，債務人於債權人得請求給付時，經
      其催告而未為給付，自受催告時起，負遲延責任。其經債
      權人起訴而送達訴狀，或依督促程序送達支付命令，或為
      其他相類之行為者，與催告有同一之效力；遲延之債務，
      以支付金錢為標的者，債權人得請求依法定利率計算之遲
      延利息；應付利息之債務，其利率未經約定，亦無法律可
      據者，週年利率為5％，民法第229條第2項、第233條第1項
      前段、第203條分別定有明文。本件為侵權行為損害賠償
      之債，自屬給付無確定期限，且係以支付金錢為標的，則
      依民法第229條第2項規定，被告自應給付原告自起訴狀繕
      本送達翌日即111年3月8日起至清償日止，按週年利率5％
      計算之利息。
五、綜上所述，原告依侵權行為之法律關係，請求被告給付50萬
    元，及自111年3月8日起至清償日止，按週年利率5％計算之
    利息，為有理由，應予准許。逾上開範圍之請求，則無理由
    ，應予駁回。
六、本件所命給付金額未逾50萬元，爰依刑事訴訟法第491條第1
    0款準用民事訴訟法第389條第1項第5款規定，依職權宣告假
    執行。原告固聲請願供擔保為假執行，然於其勝訴部分，核
    無必要，其敗訴部分，假執行之聲請則失所附麗，應予駁回
    。
七、本件係刑事附帶民事訴訟事件，依刑事訴訟法第505條第2項
    之規定，免納裁判費用，且本件復無其他訴訟費用，爰不諭
    知訴訟費用之負擔。
八、據上論結，本件原告之訴一部有理由、一部無理由，依刑事
    訴訟法第502條、第491條第10款，民事訴訟法第389條第1項
    第5款，判決如主文。
中　　華　　民　　國　　111 　年　　4 　　月　　19　　日
　　　　　　　　　刑事第十一庭  審判長法　官　陳淑勤
　　　　　　　　　　　　　　　　　　　法　官　張郁昇
　　　　　　　　　　　　　　　　　　　法　官　周宛瑩
以上正本證明與原本無異。
部分如不服本判決應於收受送達後20日內向本院提出上訴書狀（
均須按他造當事人之人數附繕本）。
本判決非對於刑事訴訟之判決有上訴時不得上訴。
       　　　　　　                   書記官　李諾櫻
中　　華　　民　　國　　111 　年　　4 　　月　　19　　日